臺灣嘉義地方法院刑事判決　　　　　　　100年度訴字第325號
公　訴　人　臺灣嘉義地方法院檢察署檢察官
被　　　告　陳良安
上列被告因違反毒品危害防制條例案件，經檢察官提起公訴（10
0 年度毒偵字第446 號），被告自白犯罪，經合議庭裁定改以簡
式審判程序審理，茲判決如下：
    主  文
陳良安施用第一級毒品，處有期徒刑柒月。
    犯 罪 事 實
一、陳良安前於民國85年間因違反麻醉藥品管理條例案件，經本
    院以86年度易字第69號判決，判處有期徒刑3 月確定；再因
    違反麻醉藥品管理條例案件，經本院以86年度訴字第304號
    號判決，判處有期徒刑5年確定；前開各罪所宣示之有期徒
    刑，經本院以86年度聲字第1230號裁定，定應執行有期徒刑
    5年2月確定。另於86年間因遺棄案件，經本院判處有期徒刑
    6月確定，並與前開應執行之有期徒刑接續執行。另又因共
    危險案件，經本院以90年度交簡字第1282號判決，判處拘役
    30日確定，並與前開有期徒刑接續執行，有期徒刑部分在94
    年5月24日執行完畢，於本件不構成累犯。另於97年間因施
    用毒品違反毒品危害防制條例案件，經本院以97年度毒聲字
    第300號裁定送觀察勒戒，復因有繼續施用毒品之傾向，經
    本院以97年度毒聲字第349號裁定令入戒治處所施以強制戒
    治，嗣因無繼續戒治之必要，於98年9月14日執行完畢釋放
    ，並經臺灣嘉義地方法院檢察署檢察官以98年度戒毒偵字第
    44號為不起訴處分確定。又於前開強制戒治執行完畢後5年
    內，再因施用毒品，分別經本院以99年度訴字第379號判決
    ，判處有期徒刑8月確定；100年度訴字第130號判決，判處
    有期徒刑8月、8月，定應執行有期徒刑1年2月確定，上開各
    罪所宣示之有期徒刑，經本院以100年度聲字第388號裁定，
    定應執行有期徒刑1年8月確定，現執行中。詎其猶不知戒除
    毒癮，基於施用第一級毒品之犯意，於99年12月30日上午某
    時，在新竹市工作場所內，以將第一級毒品海洛因放置於針
    筒注射內加水稀釋而注射靜脈之方式，施用第一級毒品海洛
    因1次。嗣於99年12月31日因另案為警緝獲，經警於99年12
    月31日下午4時10分採集尿液送驗，檢驗結果呈嗎啡陽性反
    應而查悉上情。
二、案經嘉義縣警察局民雄分局報請臺灣嘉義地方法院檢察署檢
    察官偵查起訴。
    理  由
一、本件被告陳良安所犯係死刑、無期徒刑或最輕本刑為3 年以
    上有期徒刑以外之罪，其於準備程序中就被訴事實為有罪之
    陳述，經本院告知簡式審判程序之旨，並聽取公訴人、被告
    之意見後，爰依刑事訴訟法第273 條之1 第1 項規定合議裁
    定由受命法官獨任進行簡式審判程序。
二、訊據被告對其於上揭時、地，施用第一級毒品海洛因之犯罪
    事實，於本院審理中坦承不諱，核與其在警詢及偵查中所述
    合致（參偵查卷第23頁至第24頁）。而其為警查獲後經採集
    尿液囑託鑑定結果，亦呈嗎啡（即海洛因進入人體後之代謝
    物）陽性反應，此有正修科技大學超微量研究科技中心出具
    之100年2月22日R00-0000-000號尿液檢驗報告、嘉義縣警察
    局民雄分局偵辦涉嫌毒品案件代號與真實姓名對照表各乙份
    在卷可稽（參警卷第5頁至第6頁），是上述證據與被告之自
    白互核一致。又被告有事實欄所載因施用毒品違反毒品危害
    防制條例而受觀察、勒戒及強制戒治等情形，此亦有臺灣高
    等法院被告前案紀錄表在卷可憑，是以本件事證已臻明確，
    被告於觀察、勒戒及強制戒治執行完畢釋放後，於5年內已
    再犯施用毒品之犯行，並經依法追訴處罰，其本件第3次以
    上再度施用毒品海洛因之行為，堪為認定，應予依法論科。
三、按海洛因係毒品危害防制條例第2條第2項第1款所明定之第
    一級毒品，不得非法持有、施用。核被告所為，係犯毒品危
    害防制條例第10條第1 項之施用第一級毒品罪。其施用第一
    級毒品海洛因前後持有海洛因之低度行為，應為施用海洛因
    之高度行為所吸收，不另論罪。爰審酌被告係國中肄業之智
    識程度，自陳未婚，前曾從事貼磁磚工作，平均月收入約3
    、4萬餘元，父親過世，母親健在，年逾60，另各有1名胞兄
    、胞姊，均已成家在外等家庭生活狀況，且有前述犯罪及施
    用毒品遭查獲判刑之紀錄，有臺灣高等法院被告前案紀錄表
    附卷足據，其前已因觀察、勒戒及強制戒治執行完畢而經不
    起訴處分，業受毒品危害防制條例對施用毒品人之寬典，竟
    仍一再施用，不知戒除毒癮，而其施用毒品實為戕害自身健
    康之犯罪，於他人固無明顯重大危害，然對社會善良風氣已
    足生不良影響，並斟酌其施用之次數，及本件坦承施用毒品
    犯行之犯後態度等一切情狀，量處如主文所示之刑，以資儆
    懲。
據上論斷，應依刑事訴訟法第273條之1第1項、第299條第1項前
段，毒品危害防制條例第10條第1項，判決如主文。
本案經檢察官侯德人到庭執行職務
中    華    民    國   100    年    4     月    28    日
                  刑事第一庭    法  官  呂美玲
以上正本證明與原本無異。
如不服本判決應於收受判決後10日內向本院提出上訴書狀，並應
敘述具體理由；其未敘述上訴理由者，應於上訴期間屆滿後20日
內向本院補提理由書（均須按他造當事人之人數附繕本）「切勿
逕送上級法院」。
中    華    民    國   100    年    4     月    28    日
                                書記官  洪敏芳
附錄法條：
毒品危害防制條例第10條
施用第一級毒品者，處 6 月以上 5 年以下有期徒刑。
施用第二級毒品者，處 3 年以下有期徒刑。